臺灣板橋地方法院民事判決　　　　　　100年度家訴字第290號
原　　　告　　合作金庫資產管理股份有限公司
法定代理人　　吳萬順
訴訟代理人　　范綱良
被　　　告　　江國良
　　　　　　　潘雅蓮
上列當事人間請求宣告夫妻分別財產制事件，於民國100 年10月
24日辯論終結，本院判決如下：
    主    文
被告江國良與被告潘雅蓮間之夫妻財產制應改用分別財產制。
訴訟費用由被告負擔。
    事實及理由
一、原告起訴聲明如主文所示。其主張略以：被告即債務人江國
    良積欠原告新台幣（下同）8,799,784 元未清償，原告數次
    催索，被告江國良均置之不理，迄未償還。嗣原告向臺灣臺
    北地方法院聲請對被告江國良強制執行，因執行無效果，經
    該院核發84年度執字第7787號債權憑證。另原告向國稅局調
    閱被告江國良最新年度財產所得資料，發現其名下亦無任何
    財產可供執行受償。又被告江國良、潘雅蓮二人婚姻關係仍
    存在，渠二人迄今未向法院聲請辦理夫妻分別財產契約登記
    。為此依民法第1005、1011條規定，聲請宣告被告二人夫妻
    財產改為分別財產制等語。
二、被告江國良、潘雅蓮均對原告之請求表示沒有意見。
三、原告主張之前揭事實，業據其提出臺灣臺北地方法院84年度
    執字第7787號債權憑證影本、借款人江國良債權本金餘額明
    細表、戶籍謄本、司法院夫妻財產登記資料查詢畫面列印頁
    面、國稅局財產歸屬資料清單、98年綜合所得稅各類所得資
    料清單、臺灣臺北地方法院民事執行處通知等件為證，復為
    被告江國良、潘雅蓮到庭不爭執。本院參酌上開事證，已堪
    認原告之主張為真實。
四、按夫妻未以契約訂立夫妻財產制者，除本法另有規定外，以
    法定財產制為其夫妻財產制；債權人對於夫妻一方之財產已
    為扣押，而未得受清償時，法院因債權人之聲請，得宣告改
    用分別財產制，民法第1005條、第1011條分別定有明文。而
    所謂未得受清償，包括全無可扣押之物或所扣押之物數量不
    足及所扣押之財產不足清償該為扣押之債權人債權等情形（
    最高法院89年台上字第854 號判決參照）。查本件原告為被
    告江國良之債權人，經依法對被告江國良強制執行而無效果
    ，原告之債權顯無法獲得清償，已如前述，是原告依上開民
    法規定，聲請宣告被告江國良、潘雅蓮夫妻二人改用分別財
    產制，洵屬有據，應予准許。
五、據上論結，本件原告之訴為有理由，依民事訴訟法第78 條
    、第85條第1項前段，判決如主文。
中    華    民    國    100   年    11    月    18    日
                  家事法庭  法  官  許映鈞
以上正本係照原本作成。
如對本判決不服須於判決送達後20日內向本院提出上訴狀（並應
繳納上訴費用及附繕本）。
中    華    民    國    100   年    11    月    18    日
                            書記官  劉春美